【裁判字號】    95,上易,105
【裁判日期】    950516
【裁判案由】    竊盜
【裁判全文】
臺灣高等法院臺南分院刑事判決         95年度上易字第105號
上  訴  人  臺灣雲林地方法院檢察署檢察官
上  訴  人
即  被  告  丙○○
                    現於臺灣臺南看守所羈押中
上列上訴人因被告竊盜案件，不服臺灣雲林地方法院94年度易字
第438號中華民國95年1月13日第一審判決（起訴案號：臺灣雲林
地方法院檢察署94年度偵字第3522、3607、3608號, 併辦案號台
灣彰化地方法院檢察署94年度偵字9918號、9015、8173號、95年
度偵字561號），提起上訴，本院判決如下：
    主  文
原判決撤銷。
丙○○共同連續竊盜，處有期徒刑壹年貳月。附表三扣案物品均
沒收。
    事  實
一、丙○○與其堂兄周龍興（已判決確定）基於意圖為自己不法
    所有之概括犯意聯絡，或獨自一人，於【附表一】【附表二
    】所示之時間、地點、方法，竊取廟宇內香油錢。嗣於民
    國（下同）94年 5月11日中午12時30分許，周龍興搭載丙○
    ○騎乘未懸掛車牌（原車牌為KVY－981）之重機車，行經彰
    化縣埤頭鄉○○村○○路旁時，為員警當場查獲周龍興、丙
    ○○2人攜帶預備供行竊用之雙面膠黏板3塊，警方並將周龍
    興、丙○○2 人帶回警局訊問，丙○○自白附表二編號一、
    二之犯行後，嗣員警並循線在彰化縣埤頭鄉○○村○○路○
    段389 號慈音嚴神明壇，起獲雙面膠塑膠板1塊（黏有2塊圓
    形鐵片，已另案宣告沒收）。94年10月11日上午10時許，
    在彰化縣溪湖鎮○○路 ○段湖西巷40號南天宮行竊時被查獲
    、94年11月8日下午2時許，在彰化縣芳苑鄉○○村○○路
    90號法主公廟行竊時為警查獲，94年12月17日12時30分許
    在彰化縣田尾鄉中庄巷1號之北玄宮行竊時被查獲。
二、丙○○復基於承接前開意圖為自己不法之所有之概括犯意，
    於民國94年5月15日下午3 時、同年6月18日上午10時許，同
    年7 月25日上午10時許，連續在彰化縣芳苑鄉○○村○○路
    90號之法主公廟內，以自製沾粘雙面膠內置鐵片穿孔綁上繩
    子之工具，分別竊取戊○○（法主公廟主任委員）所管理之
    香油錢新台幣（下同）2200元、1000元、1500元，共計4700
    元，得手後花用殆盡。
三、案經案經彰化縣警察局溪湖分局報告臺灣彰化地方法院檢察
    署檢察官呈請臺灣高等法院檢察署檢察長令轉臺灣雲林地方
    法院檢察署檢察官偵查起訴及臺灣彰化地方法院檢察署檢察
    官移送併辦。
    理  由
一、前揭事實，業據被告自白不諱，並經被害人庚○○、癸○○
    、己○○、乙○○、辛○○、壬○○、丁○○、戊○○、甲
    ○○之指訴甚詳，復有車籍作業系統－查詢認可資料1 份、
    贓物認領保管收據及照片、龍水宮監視錄影翻拍照片在卷可
    證，並有之雙面膠黏板6 組塊扣案可稽，被告犯行應堪認定
    。
二、論罪科刑之理由：
  (一)被告丙○○所為【附表一】【附表二】及如事實欄第二項犯
    行，係犯刑法第320 條第1項竊盜罪既遂、同條第3項竊盜未
    遂罪。【附表一】編號一之事實，及【附表二】編號三四五
    六及如事實欄第二項之行為，雖未經起訴，但與已起訴部分
    有裁判上一罪之連續犯關係，基於審判不可分原則，並為起
    訴效力所及。被告丙○○與周龍興間，就【附表一】犯罪事
    實部分，有犯意聯絡及行為分擔，為共同正犯。
  (二)被告丙○○先後12次竊盜犯行，時間緊接，方法相同，所犯
    均係基本構成要件相同之罪，顯均係基於概括犯意為之，均
    為連續犯，應依刑法第56條規定，論以其中情節較重之刑法
    第320條第1項竊盜既遂罪，並依法加重其刑。
三、原審予以論罪科刑，固非無見，惟查被告丙○○另犯如事實
    欄二之案件，原審未及審酌，公訴人就此提起上訴，為有理
    由，應由本院將原判決撤銷改判，爰審酌被告有國中畢業之
    學歷，曾擔任水電工，退伍後一年內作過短暫鐵工，其餘時
    間無工作，本件連續多次竊取香油錢，被警方查獲後，陸續
    於94年5月15日、同年6月18日、同年7月25日、94年10月11
    日、94年11月 8日、94年12月17日一再犯案被查獲，無視法
    律制裁及被告所得不多，事後坦承犯行，態度尚可等一切情
    狀，量處如主文所示之刑。94年5月11日扣案之雙面膠黏板3
    塊，被告丙○○辯稱尚未使用過，僅屬預備犯罪之工具，而
    刑法竊盜罪並不處罰預備犯，不予宣告沒收。其餘如【附表
    三】扣案物品，均為犯罪當場被查獲之工具，為被告所有，
    應沒收之。
據上論結，應依刑事訴訟法第369條第一項前段、第364條、第
299條第一項前段、刑法第28條、第56條、第320條第1項、第3項
、第38條第1項第2款，罰金罰鍰提高標準條例第1條前段，判決
如主文。
本案經檢察官趙中岳到庭執行職務。
中    華    民    國    95    年    5     月    16    日
                  刑事第五庭    審判長法  官  楊明章
                                      法  官  顏基典
                                      法  官  楊子莊
以上正本證明與原本無異。
不得上訴。
                                      書記官  王全龍
中    華    民    國    95    年    5     月    17    日
附錄辦案論罪科刑法條：
中華民國刑法第320條
(普通竊盜罪、竊佔罪)
意 圖為自己或第三人不法之所有，而竊取他人之動產者，為竊
 盜罪，處5 年以下有期徒刑、拘役或500 元以下罰金。
意圖為自己或第三人不法之利益，而竊佔他人之不動產者，依前
項之規定處斷。
前二項之未遂犯罰之。
【附表一】
行為人：周龍興、丙○○
┌──┬────┬─────┬───┬─────┬───────────┐
│編號│時間    │地點      │管理人│竊取財物  │竊盜方法              │
├──┼────┼─────┼───┼─────┼───────────┤
│一  │94年5 月│彰化縣溪湖│庚○○│香油錢新臺│周龍興騎乘車牌號碼FDO-│
│    │26日上午│鎮西溪里後│      │幣（下同）│875 號紅色重機車搭載周│
│    │8 時20  │溪巷29號  │      │500元     │嘉昌，前往永安宮後，以│
│    │分許    │【永安宮】│      │          │釣魚線綁住粘有雙面膠之│
│    │        │          │      │          │塑膠板，伸入永安宮香油│
│    │        │          │      │          │錢箱內，以釣魚之方式竊│
│    │        │          │      │          │取現金500 元，嗣已將現│
│    │        │          │      │          │金花用完畢。          │
├──┼────┼─────┼───┼─────┼───────────┤
│二  │94年5 月│彰化縣埤頭│神明壇│未遂      │周龍興騎乘車牌號碼KVY-│
│    │3 日上午│鄉合興村彰│主持杜│          │981 號重機車搭載丙○○│
│    │10時許  │水路3 段  │明清  │          │前往慈音嚴神明壇後，由│
│    │        │389 號    │      │          │丙○○在場把風，推由周│
│    │        │【慈音嚴  │      │          │龍興以線繩綁住粘有雙面│
│    │        │  神明壇】│      │          │膠之塑膠板，伸入慈音嚴│
│    │        │          │      │          │神明壇香油錢箱內，欲以│
│    │        │          │      │          │釣魚之方式竊取現金，惟│
│    │        │          │      │          │因線繩斷裂，塑膠板掉落│
│    │        │          │      │          │在香油錢箱內，竊取未遂│
│    │        │          │      │          │。                    │
├──┼────┼─────┼───┼─────┼───────────┤
│三  │94年5 月│彰化縣溪湖│龍水宮│香油錢200 │周龍興騎乘車牌號碼    │
│    │26日上午│鎮媽厝里湳│人員陳│元        │FDV-875 號紅色重機車搭│
│    │8 時43  │底路39號  │錫宜  │          │載丙○○前往龍水宮，由│
│    │分許    │【龍水宮】│      │          │丙○○在場把風，推由周│
│    │        │          │      │          │龍興以釣魚線綁住粘有雙│
│    │        │          │      │          │面膠之塑膠板，伸入龍水│
│    │        │          │      │          │宮香油錢箱內，以釣魚之│
│    │        │          │      │          │方式竊取現金200 元得手│
│    │        │          │      │          │，嗣已將現金花用完畢。│
└──┴────┴─────┴───┴─────┴───────────┘
【附表二】
行為人：丙○○
┌──┬────┬─────┬───┬─────┬───────────┐
│編號│時間    │地點      │管理人│竊取財物  │竊盜方法及查獲情形    │
├──┼────┼─────┼───┼─────┼───────────┤
│一  │94年4 月│彰化縣埤頭│廣天宮│香油錢200 │以線繩綁住黏有雙面膠之│
│    │21日上午│鄉平原村稻│主任委│元        │塑膠板，伸入廣天宮香油│
│    │9 時許  │香路445 號│員鄭振│          │錢箱內，以釣魚之方式竊│
│    │        │【廣天宮】│興    │          │取現金200 元，嗣已將現│
│    │        │          │      │          │金花用完畢。          │
├──┼────┼─────┼───┼─────┼───────────┤
│二  │94年4 月│彰化縣埤頭│福德祠│香油錢100 │同上方式，嗣已將現金花│
│    │28日上午│鄉埤頭村福│主任委│元        │用完畢。              │
│    │8 時許  │德路174 號│員梁淑│          │                      │
│    │        │【福德祠】│月    │          │                      │
├──┼────┼─────┼───┼─────┼───────────┤
│    │94年10月│彰化縣溪湖│管理員│香油錢300 │以自製之沾粘雙面膠內置│
│    │2日上午8│鎮○○路  │兼總務│元        │鐵片穿孔綁上繩子之工具│
│三  │時30分許│100 號    │壬○○│          │，竊取香油錢300元，得 │
│    │        │【保安宮】│      │          │手後，據為己有，花費完│
│    │        │          │      │          │畢。                  │
├──┼────┼─────┼───┼─────┼───────────┤
│    │94年10月│彰化縣溪湖│副總務│香油錢350 │以上述方法竊取香油錢35│
│    │11日上午│鎮○○路1 │丁○○│元        │0 元之際，為警當場查獲│
│四  │10時許  │段湖西巷40│      │          │，始未得手。並扣有沾粘│
│    │        │號        │      │          │雙面膠內置鐵片穿孔綁上│
│    │        │【南天宮】│      │          │繩子之工具1 組。      │
├──┼────┼─────┼───┼─────┼───────────┤
│    │94年11月│彰化縣芳苑│主任委│香油錢100 │以自製之沾粘雙面膠內置│
│    │8日下午2│鄉三合村埤│員洪慶│元        │鐵片穿孔綁上繩子之工具│
│五  │時許    │北路90號【│來    │          │，竊取香油錢100 元得手│
│    │        │法主公廟】│      │          │後，為警當場查獲，並扣│
│    │        │          │      │          │有雙面膠帶1 捲、尼龍黏│
│    │        │          │      │          │板釣具1 組。          │
├──┼────┼─────┼───┼─────┼───────────┤
│    │94年12月│彰化縣田尾│監察委│香油錢    │以雙面膠自製黏板內置銅│
│    │17日12時│鄉中庄巷1 │員李正│800 元    │錢綁上繩子之工具，竊取│
│    │30分許  │號之【北玄│富    │          │香油錢幣800 元，得手後│
│六  │        │宮】      │      │          │正欲離開之際，為甲○○│
│    │        │          │      │          │現發報警當場查獲，並扣│
│    │        │          │      │          │有前開工具一組。      │
└──┴────┴─────┴───┴─────┴───────────┘
【附表三】應沒收物品
┌────────┬───────────────────────┐
│94年10月11日扣案│沾粘雙面膠內置鐵片穿孔綁上繩子之工具1 組      │
├────────┼───────────────────────┤
│94年11月8日扣案 │雙面膠帶1 捲、尼龍黏板釣具1 組。              │
├────────┼───────────────────────┤
│94年12月17日扣案│雙面膠自製黏板內置銅錢綁上繩子之工具1組。     │
└────────┴───────────────────────┘


司法院資訊處製作；財團法人民間司法改革基金會備份。
